臺灣高等法院刑事裁定
                                   108年度交聲再字第49號
再審聲請人
即受判決人  李昴熲


上列再審聲請人即受判決人因公共危險等案件，對於本院108 年
度交上訴字第89號，中華民國108 年9 月24日第二審確定判決（
臺灣士林地方法院107 年度交訴字第12號，起訴案號：臺灣士林
地方檢察署107 年度偵字第4244號），聲請再審，本院裁定如下
：
    主  文
再審及停止刑罰執行之聲請均駁回。
    理  由
一、再審聲請人即受判決人李昴熲（下稱聲請人）因公共危險等
    案件，經臺灣士林地方檢察署以107 年度偵字第4244號起訴
    後，經臺灣士林地方法院以107 年度交訴字第12號就聲請人
    違反道路交通管理處罰條例第86條第1 項、（修正前）刑法
    第284 條第1 項前段部分，判處有期徒刑4 月；另就聲請人
    所犯刑法第185 條之4 部分，判處有期徒刑1 年6 月，聲請
    人不服提起上訴，經本院以108 年度交上訴字第89號（下稱
    原確定判決）駁回上訴，其中違反道路交通管理處罰條例第
    86條第1 項、（修正前）刑法第284 條第1 項前段部分，依
    刑事訴訟法第376 條第1 項第1 款規定，不得上訴而告確定
    ，是本件再審範圍為原確定判決關於聲請人違反道路交通管
    理處罰條例第86條第1 項、（修正前）刑法第284 條第1 項
    前段部分，合先敘明。
二、再審聲請意旨略以：聲請人因公共危險案件，經本院以108
    年度交上訴字第89號判決判處罪刑確定，聲請人現因臺灣臺
    北地方法院臺北簡易庭108 年度北簡字第16346 號侵權行為
    損害賠償事件，發現此一新事實或新證據，足認聲請人應受
    無罪判決，而上開侵權行為損害賠償事件預定於民國108 年
    12月26日上午11時宣判，為此依刑事訴訟法第420 條第1 項
    第6 款規定聲請再審，順便請求暫停服刑或暫緩服刑等語。
三、按聲請再審應以再審書狀，敘述理由，附具原判決之繕本及
    證據，提出於管轄法院為之；又法院認為聲請再審之程序違
    背規定者，應以裁定駁回之，刑事訴訟法第429 條、第433
    條分別定有明文。且所謂敘述理由，係指具體表明符合法定
    再審事由之原因事實而言；所稱證據，則指足以證明再審事
    由存在之證據。倘僅泛言聲請再審，而未敘明具體情形，或
    所述具體情形，顯與法定再審事由不相適合，或未提出足以
    證明再審事由存在之證據，均應認聲請再審之程序違背規定
    （106 年度台抗字第661 號裁定參照）。再刑事訴訟法對於
    不合法定程式之再審聲請，並無應定期間先命補正之規定，
    亦無準用刑事訴訟法第三編有關上訴之規定，自難謂此種訴
    訟程式之欠缺，法院應先命補正（最高法院71年度台抗字第
    337 號判例、88年度台抗字第416 號裁定意旨參照）。
四、經查，聲請人以上開理由聲請再審，然聲請人僅檢具原確定
    判決之繕本及臺灣臺北地方法院臺北簡易庭108 年度北簡字
    第16346 號侵權行為損害賠償事件108 年12月12日開庭通知
    書影本，並自行註記108 年12月26日11時宣判，而未提出任
    何足資判斷原確定判決對於事實認定有何錯誤之證據，且觀
    之卷附聲請再審狀內容，僅泛稱有上揭侵權行為損害賠償事
    件，然並未釋明其所主張之上開「新事實或新證據」如何足
    以推翻原確定判決認定之事實，致其應受無罪之判決。是聲
    請人並未具體表明符合刑事訴訟法第420 條第1 項第6 款法
    定再審事由之原因事實，揆諸上開說明，本件聲請顯然違背
    刑事訴訟法第429 條所定聲請再審之法定程式，且此程式之
    欠缺無從補正，應予駁回。
五、綜上所述，本件再審聲請，顯不合法，且無從命其補正，自
    難准許，應予駁回。
據上論斷，應依刑事訴訟法第433 條，裁定如主文。
中　　華　　民　　國　 108　　年　　12　　月　　20　　日
                  刑事第十五庭  審判長法  官  劉興浪
                                      法  官  林怡秀
                                      法  官  古瑞君
以上正本證明與原本無異。
不得抗告。
                                      書記官  林立柏
中　　華　　民　　國　 108　　年　　12　　月　　20　　日